# 关于维保费的会计处理问题

提问人：石头 6837 时间：2018-05-16 10:38:52
甲公司是生产电脑主机水冷系统的，但是每年都会发生水冷系统漏液的情况，水冷系统一旦漏液，就会导致主机很多零件损坏，那么甲公司就需要赔偿消费者整个主机，每年这种情况产生的赔偿费用有好几百万；请问：由水冷系统漏液导致整个主机损坏产生的赔偿费用该如何进行会计处理？

回答人：chenyiwei
这取决于此类赔偿是否属于在销售合同中明示的、属于正常质保范畴的。 针对质保期内发生的产品质量缺陷，可以预提相关的预计负债。但对于不属于正常质保的产品缺陷导致的赔偿，应在损害实际发生后根据预计需承担的赔偿金额予以计提。